臺灣高等法院刑事判決　　　　　　　　　　　　　九十一年度上易字第二九三號
　　上　訴　人　臺灣士林地方法院檢察署檢察官
　　被　　　告　乙○○　男　民.
右上訴人因被告竊盜案件，不服臺灣士林地方法院九十一年度易字第四六八號，中華
民國九十一年九月十二日第一審判決（起訴案號：臺灣士林地方法院檢察署九十年度
偵字第九八四０號）提起上訴，本院判決如左：
    主  文
原判決撤銷。
乙○○共同竊盜，處有期徒刑參月，如易科罰金，以參佰元折算壹日。
    事  實
一、乙○○與吳露（已成年，另案偵辦）共同意圖為自己不法之所有，於民國（下同
    ）八十九年十二月二十五日凌晨一時許，在台北市○○○路○段銘傳大學前慢車
    道上，以不明工具開啟甲○○所有之車號ＷＯ─○七二二號自小客車門鎖，進入
    車內，竊取甲○○所有之屏東林區管理處來義林道初驗報告書含送交台北林務局
    之公文封及甲○○之妻邱敬容之機車駕照。
二、案經臺北市政府警察局士林分局報請臺灣士林地方法院檢察署檢察官聲請簡易判
    決處刑，原審法院認為不宜，逕依通常訴訟程序審理。
    理  由
一、訊據被告堅決否認有竊盜犯行，辯稱：伊並未竊取該車內財物，至該車上之指紋
    或係伊不小心摸到該車所留下等語。惟查︰
二、前開車號ＷＯ─○七二二號自小客車係被害人甲○○所有，於八十九年十二月二
    十五日凌晨一時許，停放在台北市○○○路○段銘傳大學前慢車道上，嗣於同日
    凌晨一時五十分許，折返開車後，發現門鎖遭開啟，車內甲○○所有之屏東林區
    管理處來義林道初驗報告書含送交台北林務局之公文封及甲○○之妻邱敬容之機
    車駕照遭竊等情，業據被害人甲○○指訴綦詳。
二、前開車號ＷＯ─○七二二號自小客車之車內物品遭竊後，經警採得指紋送請內政
    部警政署刑事警察局鑑定結果，計查得被告乙○○之右拇指（編號一）、右環指
    （編號二）之指紋印二枚及吳露之指紋印一枚，有內政部警政署刑事警察局九十
    年一月四日九○刑紋字第四一四號鑑驗書及照片十八張在卷可稽。
三、按指紋印之保存，因其環境條件而有時間長短之不同，是在被害人報案後經警採
    得之指紋印，雖不能明確得知該指紋印留存之場所、原因與時間，且前開採得指
    紋印之位置，經原審函詢台北市政府警察局士林分局結果，雖其中編號一指紋印
    係在右前車窗外玻璃黑色支架上採得，編號二指紋印係在右前車窗外玻璃上採得
    ，有該局九十一年七月十九日北市警士刑分字第○九一六二九七四八○○號函可
    稽，足見前開指紋均係在該車之外部所採得。但查前開車輛係設籍屏東縣光復路
    三六四巷十二號之被害人甲○○自南部駛至前開地點，甫停放約一個小時即遭竊
    等情，已據被害人甲○○指訴在卷，並經證人丙○○於本院證稱：「車主說車子
    從南部來，到夜市才一個多小時，車右門的鎖被破壞。」等語，足見該車內之物
    品係在前開地點停放之際遭竊無疑，而被告於警訊時供稱︰「（八十九年十二月
    二十五日凌晨一時五十分許，你人在何處，做何事）我在我的計程車上睡覺」等
    語，於檢察官偵查中供稱：「（八十九年十二月二十五日凌晨一時左右，你有到
    銘傳大學附近）沒有，我開計程車到晚上十一、二點即休息，我八十九年十二月
    二十五日當天凌晨我是在中山足球場附近車上睡覺」等語，乃於本院調查時改稱
    ：該車上之指紋或係伊不小心摸到所留下云云，前後不一其詞，已見情虛，況證
    人丙○○於本院證稱：「（指紋是哪一手的？）二個都是右手拇指，編號二拇指
    向上，編號一拇指向下。向上的可能是觀察車內的東西時碰到，向下的有可能是
    開鎖，也有可能關車門時碰到。」等語，益徵被告及吳露之前開指紋係在開啟車
    輛車門，共同竊取車內財物所留下，被告所辯無非空言，不足採信。
四、共犯吳露固否認有竊取前開車內財物之犯行，並供稱不認識被告云云，惟共犯吳
    露本身涉案其中，自難期為真實之陳述，是其前開證言尚不足據為有利於被告之
    認定。
五、綜上所述，本件事證明確，被告犯行堪以認定。
六、核被告所為，係犯形法第三百二十條第一項之竊盜罪。被告與吳露間，互有犯意
    之聯絡及行為之分擔，為共同正犯。
七、原審未予詳究，遽為被告無罪之諭知，尚有違誤。公訴人上訴意旨，指摘原判決
    不當，為有理由，應予撤銷改判。爰審酌被告犯罪之動機、目的、手段、所生損
    害及犯後態度等一切情狀，量處如主文第二項所示之刑。被告行為後，刑法第四
    十一條之規定，業於九十年一月四日修正，同年月十日經總統公布施行，修正後
    條文為：「犯最重本刑為五年以下有期徒刑以下之刑之罪，而受六個月以下有期
    徒刑或拘役之宣告，因身體、教育、職業、家庭之關係或其他正當事由，執行顯
    有困難者，得以一元以上三元以下折算一日，易科罰金。但確因不執行所宣告之
    刑，難收矯正之效，或難以維持法秩序者，不在此限。」，經比較新舊法結果，
    以新法有利於被告，應依刑法第二條第一項前段之規定，適用新法，就被告所處
    之刑，諭知易科罰金之折算標準。
據上論斷，應依刑事訴訟法第三百六十九條第一項前段、第三百六十四條、第二百九
十九條第一項前段，刑法第二條第一項前段、第二十八條、第三百二十條第一項、第
四十一條第一項，罰金罰鍰提高標準條例第一條前段、第二條，判決如主文。
本案經檢察官曾忠己到庭執行職務。
中      華      民      國    九十一    年     十二     月     十八     日
                              台灣高等法院刑事第六庭
                                  審判長法  官  陳  春  秋
                                        法  官  王  麗  莉
                                        法  官  高  明  哲
右正本證明與原本無異。
不得上訴。
                                        書記官  李  垂  福
中      華      民      國     九十一   年     十二     月     十九     日
附錄：本案論罪科刑法條全文
刑法第三百二十條第一項
意圖為自己或第三人不法之所有，而竊取他人之動產者，為竊盜罪，處五年以下有期
徒刑、拘役或五百元以下罰金。
意圖為自己或第三人不法利益，而竊佔他人之不動產者，依前項之規定處斷。
前二項之未遂犯罰之。
